【裁判字號】    92,台非,221
【裁判日期】    920625
【裁判案由】    違反毒品危害防制條例
【裁判全文】
最高法院刑事判決                                九十二年度台非字第二二一號
    上  訴  人  最高法院檢察署檢察總長
    被      告  甲○○
右上訴人因被告違反毒品危害防制條例案件，對於台灣高雄地方法院中華民國九十一
年一月十七日第一審確定判決（九十年度訴字第二０八八號，起訴案號：台灣高雄地
方法院檢察署九十年度毒偵緝字第四七一號），認為部分違法，提起非常上訴，本院
判決如左：
    主  文
原判決關於施用第一級毒品部分撤銷。
甲○○被訴施用第一級毒品部分公訴不受理。
    理  由
非常上訴理由稱：「按判決適用法則不當者，為違背法令。又已經提起公訴或自訴之
案件，在同一法院重行起訴者，應諭知不受理之判決，刑事訴訟法第三百七十八條及
第三百零三條第二款分別定有明文。所稱重行起訴之案件，係指同一案件而言，包括
連續犯等裁判上一罪之案件在內。經查本件被告甲○○前於民國八十七年十月間某日
起至八十八年一月二十一日止，連續多次施用第一級毒品海洛因之行為，業經台灣高
雄地方法院檢察署檢察官於八十八年二月二十四日以八十七年度偵字第二七九九七號
提起公訴，由台灣高雄地方法院於八十八年四月二十一日收案審理，嗣於九十一年一
月十六日以九十年度易緝字第七九號判處有期徒刑十月，並於九十一年二月十五日確
定在案。惟同署檢察官復於九十年八月十六日就被告自八十七年十二月二日起至八十
八年十二月二十一日止，連續多次施用第一級毒品海洛因之犯罪事實，以九十年度毒
偵緝字第四七一號重行起訴，亦由同上法院於九十年九月三日受理分案，於九十一年
一月十七日判處有期徒刑十月，嗣於同年二月十八日確定，有各該案卷可稽。觀諸本
件即重行起訴之案件，連續施用第一級毒品海洛因部分，與前案有連續犯之關係，屬
裁判上一罪，揆之上揭說明，其既與前案為同一案件，則原判決自應為不受理之諭知
而不得為雙重科刑判決，乃竟仍科予徒刑，應有適用法則不當之違背法令。案經確定
，且不利於被告，爰依刑事訴訟法第四百四十一條、第四百四十三條提起非常上訴，
以資糾正及救濟。」等語。
本院按已經提起公訴之案件，在同一法院重行起訴者，應諭知不受理之判決。又連續
犯為裁判上一罪之案件，其犯罪事實之一部經提起公訴者，其效力及於全部。刑事訴
訟法第三百零三條第二款、第二百六十七條分別定有明文。本件被告前於八十七年十
月間某日起至八十八年一月二十一日止，連續多次施用第一級毒品海洛因之犯行，業
經台灣高雄地方法院檢察署檢察官於八十八年二月二十四日以八十七年度偵字第二七
九九七號提起公訴，由台灣高雄地方法院於八十八年四月二十一日收案審理，嗣經該
院於九十一年一月十六日以九十年度易緝字第七九號判決判處有期徒刑十月，並於九
十一年二月十五日確定在案，有該案案卷可稽。而本件係台灣高雄地方法院檢察署檢
察官於九十年八月十六日就被告自八十七年十二月二日起至八十八年十二月二十一日
止，連續多次施用第一級毒品海洛因之犯罪事實，以九十年度毒偵緝字第四七一號起
訴書重行起訴，由台灣高雄地方法院於九十年九月三日收案審理，該院於九十一年一
月十七日以九十年度訴字第二０八八號判決判處有期徒刑十月，並於九十一年二月十
八日確定，亦有該案案卷可憑。本件之犯罪時間與前案之犯罪時間，部分相同，被告
又係基於概括犯意連續施用第一級毒品，有連續犯關係，自屬裁判上一罪之同一案件
，本件檢察官起訴在後，本應諭知不受理之判決，乃竟為有罪之判決，顯有判決適用
法則不當之違法。案經確定，且於被告不利，非常上訴意旨執以指摘，洵有理由，應
將原判決關於此部分撤銷，另為公訴不受理之諭知，以資糾正。
據上論結，應依刑事訴訟法第四百四十七條第一項第一款、第三百零三條第二款，判
決如主文。
中      華      民      國    九十二    年      六      月    二十五    日
                              最高法院刑事第七庭
                                  審判長法官  張  信  雄
                                        法官  賴  忠  星
                                        法官  張  清  埤
                                        法官  呂  永  福
                                        法官  林  開  任
      右正本證明與原本無異
                                              書  記  官
中      華      民      國    九十二    年      七      月      四      日


司法院資訊處製作；財團法人民間司法改革基金會備份。
